【裁判字號】    98,審訴,4021
【裁判日期】    981030
【裁判案由】    毒品危害防制條例
【裁判全文】
臺灣高雄地方法院刑事判決            98年度審訴字第4021號
公  訴  人  臺灣高雄地方法院檢察署檢察官
被      告  甲○○
上列被告因毒品危害防制條例案件，經檢察官提起公訴（98年度
毒偵字第5395號），嗣於本院準備程序中被告就被訴事實為有罪
之陳述，經本院告知簡式審判程序之旨，並聽取被告與公訴人之
意見後，合議庭裁定由受命法官獨任進行簡式審判程序，判決如
下：
    主  文
甲○○施用第一級毒品，累犯，處有期徒刑玖月。
    事  實
一、甲○○前因妨害風化案件，經本院以86年度訴字第2200號判
    決，判處有期徒刑7 月確定，又因違反麻醉藥品管理條例案
    件，經本院以86年度訴字第2833號判決，判處有期徒刑6 年
    、5 月確定，並經本院以87年度聲字第1976號裁定，就上開
    案件定應執行刑為有期徒刑6 年8 月確定，於民國90年6 月
    18 日 假釋出監，嗣遭撤銷假釋再度入監服刑，於95年6 月
    30日執行完畢。另於96年間因施用毒品案件，經本院以96年
    度訴字第2918號判處有期徒刑9 月確定。復於96年間因詐欺
    案件，經本院以96年度簡字第6914號判處有期徒刑6 月確定
    。上開各罪，並經本院以97年度審聲字第1506號裁定為應執
    行有期徒刑1 年2 月確定，於98年1 月25日執行完畢。又曾
    因施用毒品案件，經本院以92年度毒聲字第4572號裁定送觀
    察、勒戒後，認有繼續施用毒品傾向，而由本院以92年度毒
    聲字第4928號裁定令入戒治處所施以強制戒治，復經本院以
    93年度毒聲字第96號裁定停止戒治，於93年1 月29日釋放出
    戒治處所，嗣於93年8 月7 日戒治期滿執行完畢。猶不知悔
    改，於前開戒治執行完畢釋放後5 年內，復基於施用第一級
    毒品海洛因之犯意，於98年8 月2 日23時許，在其位於高雄
    市左營區○○○路744 巷14號住處，以針筒注射方式，施用
    第一級毒品海洛因1 次。嗣因其為毒品列管人口，為警於98
    年8 月3 日通知，並得其同意採集尿液送驗，結果呈可待因
    、嗎啡陽性反應，始悉上情。
二、案經高雄市政府警察局苓雅分局報請臺灣高雄地方法院檢察
    署檢察官偵查起訴。
    理  由
一、本件被告甲○○所犯係死刑、無期徒刑、最輕本刑為3 年以
    上有期徒刑以外之罪，其於準備程序中就被訴事實為有罪之
    陳述，經本院告知簡式審判程序之旨，並聽取公訴人及被告
    意見後，合議庭裁定由受命法官獨任進行簡式審判程序，合
    先敘明。
二、訊據被告對於上揭時、地，施用第一級毒品海洛因之事實，
    坦承不諱，而被告為警查獲所採之尿液檢體，經送高雄市立
    凱旋醫院以酵素免疫分析法及氣相層析質譜檢驗結果，呈現
    嗎啡陽性反應，此有高雄市立凱旋醫院98年8 月18日A00000
    000 號濫用藥物尿液檢驗報告暨高雄市政府警察局苓雅分局
    偵辦麻藥煙毒案件嫌疑人尿液採證代碼對照表各1 份在卷可
    稽。足徵被告之任意性自白核與事實相符，應堪信為真實，
    可採為本件論罪科刑之依據。是本件事證明確，被告施用第
    一級毒品犯行，洵堪認定，應予依法論科。
三、按海洛因、甲基安非他命為毒品危害防制條例第2 條第2 項
    第1 款所稱之第一級毒品，不得施用、持有。次按觀察、勒
    戒或強制戒治執行完畢釋放後，5 年內再犯第10條之罪者，
    應依一般刑事訴訟程序予以起訴論罪科刑，此觀諸毒品危害
    防制條例第20條、第23條第2 項規定自明。被告曾於92年間
    因施用毒品案件，經裁定送觀察、勒戒後，認有繼續施用毒
    品傾向，再經本院以92年度毒聲字第4928號裁定令入戒治處
    所施以強制戒治，復經本院以93年度毒聲字第96號裁定停止
    戒治，所餘戒治期間付保護管束，於93年8 月7 日執行完畢
    ，並經臺灣高雄地方法院檢察署檢察官以93年度戒毒偵字第
    466 號為不起訴處分確定，有臺灣高等法院被告前案紀錄表
    1 份在卷可參，於前開戒治執行完畢釋放後5 年內，復於98
    年8 月2 日23時許，施用第一級毒品海洛因1 次，則公訴人
    予以起訴，尚無不合，本院自得依法論科。
四、核被告所為，係犯毒品危害防制條例第10條第1 項之施用第
    一級毒品罪。被告持有第一級毒品後進而施用，其持有之低
    度行為應為施用之高度行為所吸收，故不另論其持有毒品罪
    。被告有事實欄所載之前案紀錄，甫於98年1 月25日執行完
    畢，有卷附臺灣高等法院被告前案紀錄表可按，其受有期徒
    刑執行完畢，5 年以內故意再犯有期徒刑以上之罪，為累犯
    ，應加重其刑。本院審酌被告前因施用毒品案件，經勒戒、
    觀察及強制戒治程序，由檢察官不起訴處分後，仍不知悛悔
    ，再次施用毒品自戕其身，顯然缺乏戒絕毒品之決心，且被
    告前有毒品之前科紀錄，素行不良，惟念及被告坦承施用第
    一級毒品之事實，且其行為尚未害及他人，並斟酌被告之犯
    罪動機、手段以及被告之智識程度等一切情狀，量處如主文
    所示之刑。
據上論斷，應依刑事訴訟法第273 條之1 第1 項、第284 條之1
、第299 條第1 項前段，毒品危害防制條例第10條第1 項，刑法
第11條前段、第47條第1 項，判決如主文。
本案經檢察官杜妍慧到庭執行職務。
中    華    民    國    98    年    10    月    30    日
                  刑事第十庭  法  官  曾子珍
以上正本證明與原本無異。
如不服本判決，應於收受送達後10日內向本院提出上訴書狀。
中    華    民    國    98    年    10    月    30    日
                              書記官  李承悌
附錄本判決論罪科刑法條全文：
毒品危害防制條例第10條
施用第一級毒品者，處6月以上5年以下有期徒刑。
施用第二級毒品者，處3年以下有期徒刑。


司法院資訊處製作；財團法人民間司法改革基金會備份。
